# 请教陈版主关于收入确认问题

提问人：zhoulei9327 时间：2022-07-19 10:00:31
请教陈版主，现我公司为苗木企业，共有两种模式，一是采购幼苗培育成熟后，为客户提供苗木成品和栽种劳务，另一种是直接采购成熟幼苗，直接给客户提供苗木成品和栽种劳务，两种模式在苗木达到施工现场后，客户均出具针对苗木的验收单。我公司一直采用投入法确认收入，请问是否需要根据客户验收单判断控制权苗木控制权是否已转移，如确定苗木控制权已转移，是否需要按照销售商品和提供劳务分开确认收入？

回答人：chenyiwei
要考虑销售苗木和栽种劳务是否构成两项履约义务？如果属于两项履约义务的（这种可能性较大），则应将合同总价按单独售价比例分摊到该两项履约义务，其中分摊到“苗木销售”这一履约义务的价款在将苗木交付给客户并获得客户出具的验收单据后确认收入。该项履约义务属于在一个时点履约、
如果合同对施工完成后苗木的成活率有要求的，则应考虑苗木在后续施工过程中可能产生的额外死亡（正常情况下），在确认苗木销售收入时予以一定抵减。